# 重整收益确认时点

提问人：zhs7403 时间：2017-05-23 07:21:32
被人民法院认可的重整收益按照会计准则在 2016 年确认收益（老三板项目），人民法院 2017 年下的批文给股转公司。人民法院的批文是作为是实质审核还是程序的审核？即重整收益确认时点

回答人：chenyiwei
重整收益的确认应当是在《企业破产法》规定的重整程序被法院裁定结束，相应地重整中的债务豁免确定生效时才能确认。在法院作出终结重整程序的裁定前，不应确认重整收益。